臺灣高雄地方法院刑事判決　　　　　　　94年度訴字第1262號
公　訴　人　臺灣高雄地方法院檢察署檢察官
被　　　告　甲○○　男　20歲.
上列被告因偽證案件，經檢察官提起公訴（94年度偵字第5599號
），嗣因被告就被訴事實為有罪之陳述，經本院合議庭裁定由受
命法官獨任適用簡式審判程序審理，本院判決如下：
    主  文
甲○○證人，於檢察官偵查時，於案情有重要關係之事項，供前
具結，而為虛偽陳述，處有期徒刑月。
    事  實
一、甲○○與黃國展係朋友關係，其明知蔡文傑所有之車牌號碼
    QVM-747 號（引擎號碼4NG-025100號）輕型機車，係其單獨
    1 人於民國93年3 月23日上午5 時15分許，在高雄縣鳳山市
    ○○路「立冠網咖」前所竊，黃國展並未參與竊取該機車，
    　　竟為使自已脫免及減輕罪責，在台灣高雄地方法院檢察
    署（下稱高雄地檢署）檢察官偵查該署93年度偵字第12030
    號黃國展竊盜案件時，供前具結後偽證，先於93年6 月21日
    稱：「（檢察官提示黃國展口卡，並問：是否你協同警方查
    出之黃國展？）是。」、「（問：機車是黃國展竊取？）是
    。」、「（問：係因盧雅琳需要車體，你找黃國展提供？）
    是。」、「（問：黃某偷車時你有無把風？）沒有。」等語
    。嗣於93年7 月9日 證稱：「（問：贓車車體何來？）黃國
    展偷的，不過我人在旁邊，我有勸他不要偷，他還是偷。」
    、「（問：黃某如何偷？你當時作何事？）事實是我們2 人
    說好要偷，由黃國展下手偷，該機車未上鎖，直接牽走，我
    在旁邊把風。」「（問：你之前表示你未參與偷車？）我真
    未偷車，今日與黃國展對質，我願說實話，我只是把風。」
    「（問：盧女給你多少錢？）6 千元，我與黃國展各分3 千
    元。」「（問：有無誣陷黃國展？）沒有，可以看錄影帶，
    確實是黃國展下手偷的，我在旁邊把風。」「（問：到底是
    否你與黃國展偷車？是否庭上黃國展？）是。」「（問：真
    的你2 人偷車？）是的」「（問：所竊機車車牌？）我丟了
    。機車偷完放在黃國展住處。」「（問：黃國展住處地址？
    竊得機車藏放何處？）前鎮區○○街64號，放在他家的客廳
    藏放。」等語，而於案情有重要關係事項，為虛偽之陳述，
    致黃國展遭高雄地檢署檢察官以涉犯竊盜罪嫌提起公訴。嗣
    該案因甲○○於本院93年12月24日審理中坦承前開於檢察官
    偵查中所言係不實陳述，且無其他積極證據足資為不利於黃
    國展之認定，故經本院於94年1 月14日以93年度易字第1442
    判決黃國展無罪，於同年2 月24日確定。
二、案經臺灣高雄地方法院檢察署檢察官自動檢舉偵查起訴。
    理  由
一、本件被告甲○○所犯係死刑、無期徒刑、最輕本刑為3 年以
    上有期徒刑以外之罪，其於準備程序就前揭被訴事實為有罪
    之陳述，經受命法官告知簡式審判程序之旨，並聽取其與公
    訴人之意見後，本院認無不得或不宜改依簡式審判程序進行
    之處，爰依刑事訴訟法第273 條之1 第1 項、第284 條之1
    ，裁定本件由受命法官獨任進行簡式審判程序，合先敘明。
二、右揭犯罪事實，業據被告甲○○於本院審理時坦承不諱，並
    有高雄地檢署93年度偵字第12030 號93年6 月21日、同年7
    月9 日偵查筆錄暨所附被告證人結文在卷可憑。又該案嗣經
    本院於94年1 月14日以93年度易字第1442號判決黃國展無罪
    ，並於94年2 月24日確定乙節，亦有判決書乙份及高雄地檢
    署辦案進行單附卷可稽，是被告於偵查中先虛偽證述黃國展
    有竊盜犯行云云，其後於本院審理中改稱黃國展並無竊盜等
    語，其所為之證述前後不相符合，足見被告對於案情有重要
    關係之事項，於檢察官偵查中供前具結而為虛偽陳述，其自
    白與事實相符，本件事證明確，被告犯行洵堪認定。
二、按刑法上之偽證罪，為侵害國家法益之犯罪，其罪數應以訴
    訟之件數為準，縱於同一訴訟事件數度偽證，仍論以單純一
    罪。本件被告於檢察官偵查時，就黃國展是否曾竊盜乙節於
    案情有重要關係之事項，供前具結後分別2 次為虛偽陳述，
    核被告所為，係犯刑法第168 條之偽證罪。被告於檢察官偵
    查時雖先後於93年6 月21日、7 月9 日2 度偽證，然僅1 件
    訴訟，仍應論以單純1 罪。次按犯刑法偽證罪，於所虛偽陳
    述之案件裁判確定前自白者，減輕或免除其刑，刑法第172
    條定有明文。本件被告既於所虛偽陳述之黃國展被訴竊盜罪
    案件裁判確定（即94年2 月24日）前之93年12月24日自白，
    自應依前開規定減輕其刑。爰審酌被告之行為影響檢察官及
    國家偵查權之正確行使，妨害司法之公正性至鉅，增加訴訟
    資源之無端浪費，並使黃國展無端遭檢察官起訴，影響權益
    甚鉅，惟另考量被告於本院審理中尚能及時坦承犯行，黃國
    展最終亦經本院判決無罪確定等一切情狀，量處如主文所示
    之刑，以資懲儆。
三、據上論斷，應依刑事訴訟第273 條之1 第1 項、第299 條第
    1項前段，刑法第168條、第172條，判決如主文。
本案經檢察官乙○○到庭執行職務。
中　　華　　民　　國　　94　　年　　5 　　月　　31　　日
                    刑事第14庭  法　官  紀凱峰
以上正本證明與原本無異。
如不服本判決，應於收受送達後10日內向本院提出上訴書狀。
中　　華　　民　　國　　94　　年　　5 　　月　　31　　日
 　　　　　　　　　　　　       書記官  黃進遠
中華民國刑法第168條
(偽證罪)
於執行審判職務之公署審判時或於檢查官偵查時，證人、鑑定人
、通譯於案情有重要關係之事項，供前或供後具結，而為虛偽陳
述者，處7 年以下有期徒刑。
